臺灣臺中地方法院刑事判決　　　　　　100年度交訴字第208號
公　訴　人　臺灣臺中地方法院檢察署檢察官
被　　　告　姚瑤
上列被告因公共危險等案件，經檢察官提起公訴（100 年度偵字
第3040號、第9501號）及移送併辦（100 年度偵字第12040 號）
，被告於準備程序中就被訴事實為有罪之陳述，本院於聽取當事
人之意見後，合議庭裁定以簡式審判程序審理，判決如下：
    主    文
姚瑤駕駛動力交通工具肇事，致人受傷而逃逸，處有期徒刑陸月
，如易科罰金，以新臺幣壹仟元折算壹日；又因過失傷害人，處
有期徒刑伍月，如易科罰金，以新臺幣壹仟元折算壹日。應執行
有期徒刑拾月，如易科罰金，以新臺幣壹仟元折算壹日。
    犯 罪 事 實 及 理 由
一、犯罪事實：
(一)、姚瑤明知其駕駛執照因交通違規業經監理機關吊銷在案，竟
    仍於民國99年9 月24日晚上11時許，駕駛車號7B－9663號自
    用小客車，沿臺中市○○區○○路由西往東方向行駛，嗣於
    同日晚上11時22分許，行經青島路與熱河路設有閃光紅燈交
    岔路口時，本應注意車輛行經閃光紅燈交岔路口時，應減速
    接近先停止於交岔路口前，讓幹道車優先通行後認為安全時
    ，方得續行，且行車時亦應注意車前狀況，隨時採取必要之
    安全措施，而依當時天候晴朗，夜間有照明，柏油路面乾燥
    、無缺陷，道路視距良好，亦無其他障礙物等不能注意之情
    形，竟疏未注意及此，以時速約56公里至60公里之速度貿然
    通過該交岔路口，適有林韋未考領駕駛執照騎乘車號G6B －
    062 號重型機車附載陳昱如，由熱河路由北往南方向通過前
    揭設有閃光黃燈之交岔路口時，亦疏未注意遵守車輛行經閃
    光黃燈時，應減速接近，注意安全，小心通過之規定，雙方
    車輛因而發生碰撞，林韋、陳昱如因而人車倒地，致林韋受
    有右股骨粗隆骨折、外傷性顱內出血、臉部撕裂傷等多處擦
    傷（姚瑤所涉傷害林韋部分，業經林韋及林阿秀撤回告訴）
    ；陳昱如受有右側股骨幹開放性骨折、兩側鎖骨骨折等傷害
    。詎姚瑤明知自已肇事致林韋、陳昱如受傷，竟僅短暫停車
    查看，而未採取必要之救護措施或報警處理，反萌生肇事逃
    逸之犯意，未留下聯絡方式，即駕車離開現場而逃逸。嗣經
    現場民眾記下姚瑤駕駛之自小客車之車牌號碼後，報警處理
    ，始循線查獲。
(二)、案經林韋、陳昱如訴由臺中市政府警察局第五分局報告臺灣
    臺中地方法院檢察署檢察官暨陳昱如委由黃秀惠律師、曾彥
    錚律師、林韋之父林阿秀訴由臺灣臺中地方法院檢察署檢察
    官偵查起訴。
二、證據名稱：
(一)、被告姚瑤於偵訊、本院準備程序及審理時對犯罪事實所為之
    認罪陳述。
(二)、證人即告訴人林韋、陳昱如、證人即車主張念慈分別於警詢
    及偵查中之證述。
(三)、證人林韋、陳昱如所提出之中國醫藥大學附設醫院診斷證明
    書2 份。
(四)、道路交通事故現場圖、道路交通事故調查報告表(一)、(二)。
(五)、監視錄影翻拍照片8張及現場照片共17張。
三、論罪科刑部分：
(一)、核被告所為，係犯刑法第185 條之4 之駕駛動力交通工具肇
    事，致人受傷而逃逸罪；及同法第284 條第1 項前段之過失
    傷害罪。
(二)、被告所犯上開2 罪間，犯意各別，行為互殊，應予分論併罰
    。
(三)、至於檢察官併案審理之部分（100 年度偵字第12040 號），
    因與檢察官起訴之犯罪事實相同，為起訴效力所及，本院應
    併予審理，併此敘明。
(四)、被告無駕駛執照駕車肇事因而致人受傷，就其所犯過失傷害
    罪部分，應依道路交通管理處罰條例第86條第1 項之規定加
    重其刑。
(五)、爰審酌被告肇事後明知已致告訴人林韋、陳昱如受有前揭傷
    害，竟仍逕自駕車離開現場，置渠等之生命安危及傷勢於不
    顧，其行為十分可議，雖被告犯後業與告訴人林韋、林阿秀
    達成和解，並經告訴人林韋等人已撤告訴在案，但迄今尚未
    與陳昱如達成和解，賠償其所受之損害，及被告坦承全部犯
    行，犯後態度良好等一切情狀，分別量處如主文所示之刑及
    均諭知易科罰金之折算標準，併定其應執行之刑，及諭知易
    科罰金之折算標準，以示懲儆。
(六)、公訴意旨：被告就過失傷害告訴人林韋之行為，同時涉有過
    失傷害罪嫌云云。惟查，被告已與告訴人林韋、林韋之父林
    阿秀於本院準備程序時已達成和解，業據渠等撤回告訴在案
    ，有本院100 年7 月14日調解程序筆錄及聲請撤回告訴狀各
    1 份在卷（見本院卷第34頁至第36頁）可憑。是以，此部分
    係屬告訴乃論之罪，業經告訴人林韋、林阿秀於第一審言詞
    辯論終結前撤回告訴，且檢察官亦認此部分與前開致告訴人
    陳昱如受傷之過失傷害罪部分，具有為想像競合犯，為裁判
    上一罪，爰不另為不受理之諭知，附此敘明。
四、應適用之法條：
    刑事訴訟法第273 條之1 第1 項、第299 條第1 項前段、第
    310 條之2 、第454 條第1 項，道路交通管理處罰條例第86
    條第1 項，刑法第185 條之4 、第284 條第1 項前段、第41
    條第1 項前段、第51條第5 款，刑法施行法第1 條之1 。
本案經檢察官王亮欽到庭執行職務。
中    華    民    國    100   年    12    月    6    日
                  刑事第十庭   法   官  楊萬益
以上正本證明與原本無異。
如不服本判決應於收受判決後10日內向本院提出上訴書狀，並應
敘述具體理由；其未敘述上訴理由者，應於上訴期間屆滿後20日
內向本院補提理由書（均須按他造當事人之人數附繕本）「切勿
逕送上級法院」。
告訴人或被害人對於判決如有不服具備理由請求檢察官上訴者，
其上訴期間之計算係以檢察官收受判決正本之日期為準。
                               書記官   譚系媛
中    華    民    國    100   年    12    月    6    日
附錄論罪科刑法條
刑法第185條之4
駕駛動力交通工具肇事，致人死傷而逃逸者，處六月以上五年以
下有期徒刑。
刑法第284條第1項
因過失傷害人者，處六月以下有期徒刑、拘役或五百元以下罰金
，致重傷者，處一年以下有期徒刑、拘役或五百元以下罰金。